# 商誉减值问题

提问人：lisa2492967 时间：2016-01-05 22:20:37
向各位请教个问题如下： 母公司三年前通过非同一控制下企业合并收购了公司B，之后在去年B公司收购了一家公司C，年底母公司需要对收购B时的商誉进行减值测试，此时可回收金额还是按B公司单体的评估价确认还是要按合并C后的合并数评估价来确认？ 盼复，谢谢！

回答人：chenyiwei
商誉减值测试是以其所在的资产组或资产组组合为测算单位，而不是以其法人或合并集团为测算单位。如果被收购方C自身也是独立的资产组，则收购B时形成的商誉就不能分配给C，相应地，减值测试时所依据的资产组仍然只包括原B公司的相关资产组。